【裁判字號】    90,交易,65
【裁判日期】    900430
【裁判案由】    過失致死
【裁判全文】
臺灣雲林地方法院刑事判決                            九十年度交易字第六五號
    公  訴  人  臺灣雲林地方法院檢察署檢察官
    被      告  乙○○
右列被告因過失致死案件，經檢察官提起公訴（八十九年度偵字第五二三一號），本
院判決如左：
    主  文
乙○○因過失致人於死，處有期徒刑陸月，如易科罰金，以參佰元折算壹日。
    事  實
一、乙○○於民國（下同）八十九年二月二十四日晚上九時許，駕駛車號ＦＮ－二一
    七五號自用小客車，沿雲林縣斗南鎮○○路由東往西方向行駛，行經該路與五福
    二路無號誌交岔路口，原應注意汽車行駛時，駕駛人應注意車前狀況，並隨時採
    取必要之安全措施，及車輛行至無號誌交岔路口時，應減速慢行，作隨時停車之
    準備，而依當時情形並無不能注意之情事，詎王寶玉疏於注意上開規定，即貿然
    通過該路口；適吳蔡金蓮騎乘車號ＵＲＭ－六七九號機車，沿前揭五福二路由南
    往北方向行駛，亦未注意行經無號誌交岔路口，如同為直行車者，左方車應暫停
    讓右方車先行之規定，即率然穿越前開路口，致乙○○之上開汽車右前方碰撞吳
    蔡金蓮上開機車之右側，吳蔡金蓮因而人車倒地，造成吳蔡金蓮受有頭部挫傷及
    顱內出血等傷害，經送醫急救，因傷重於八十九年三月九日凌晨二時許不治死亡
    。乙○○於肇事後，在有偵查犯罪職務之公務員知悉其犯罪前，即主動向承辦警
    員王芳銘自首肇事，並接受裁判。
二、案經吳蔡金蓮之子甲○○訴由雲林縣警察局斗南分局報請臺灣雲林地方法院檢察
    署檢察官偵查起訴。
    理  由
一、訊據被告乙○○對於上揭時地正要通過路口而與被害人吳蔡金蓮發生車禍之事實
    坦白承認，核與告訴人甲○○於警訊及偵審中指訴之情節，均相吻合，並有現場
    照片及道路交通事故調查報告表附卷可資佐證。而被害人吳蔡金蓮確因本件車禍
    死亡之事實，亦經檢察官督同法醫師相驗屬實，並製有勘驗筆錄、驗斷書及相驗
    屍體證明書在卷可憑。雖被告辯稱他要通過上開路口時，有被其他車輛擋住視線
    ，且被害人沒有開燈所以才發生車禍云云。惟查，依現場照片及道路交通事故調
    查報告表之事故現場圖顯示，該路口為無路誌交岔路口，左側視距良好無障礙物
    ，小客車係上開民生路由東向西方向直行，機車則由上開五福二路由南向北直行
    ，而發生車禍後小客車右前保險桿有明顯擦撞痕跡，機車則右側車身有撞擊痕跡
    。綜上，由現場之路況、二車之行向、肇事後二車之車損等情形以觀，堪信小客
    車在通過上開路口時，並未作減速慢行之動作，而被害人機車為左方車，亦未暫
    停讓右方車先行，致小客車右前方與機車右後側發生碰撞而肇事，本案經送鑑定
    後亦同此認定，此有台灣省嘉雲區車輛行車事故鑑定委員會鑑定意見書一紙附卷
    可參。按汽車行駛時，駕駛人應注意車前狀況，並隨時採取必要之安全措施，及
    車輛行至無號誌交岔路口時，應減速慢行，作隨時停車之準備，道路交通安全規
    則第九十四條第三項、第九十三條第一項第四款分別定有明文。被告身為汽車駕
    駛人，自應注意並遵守上述規定。又依卷附之道路交通事故調查報告表所載，當
  時並無不能注意之情事，被告竟疏未注意防免而肇事致人於死，其有過失甚明。
    雖被害人騎乘機車，行經上開路口，未注意左方車應暫停讓右方車先行之規定，
    亦與有過失，惟仍無從解免被告過失之責。而被害人確因本件車禍死亡，已詳述
    如前，是被告之過失犯行與被害人之死亡間，顯有相當因果關係。本件罪證明確
    ，被告前述所辯，要屬卸責之詞，尚難採信，被告之過失犯行堪以認定。
二、核被告所為，係犯刑法第二百七十六條第一項之過失致死罪。被告肇事後，主動
    向處理本件車禍之警員王芳銘自首肇事，有雲林縣警察局斗南分局變死案件初步
    調查報告書「報案人」欄記載為乙○○可參，應依刑法第六十二條前段規定，減
    輕其刑。爰審酌被告無犯罪前科，有本院被告全國前案紀錄表在卷可徵，素行良
    好，犯後坦承發生車禍之情節，且被害人亦與有過失並被告過失之程度，惟被告
    未與被害人家屬達成和解等一切情狀，量處如主文所示之刑。又按刑法第四十一
    條易科罰金之規定，已於九十年一月十日修正公布，同年月十二日生效，依刑法
    第二條第一項前段規定，應適用修正後之刑法第四十一條第一項本文，諭知易科
    罰金之折算標準，併此敘明。
據上論斷，應依刑事訴訟法第二百九十九條第一項前段，刑法第二條第一項前段、第
二百七十六條第一項、第六十二條前段、修正後刑法第四十一條第一項前段，罰金罰
鍰提高標準條例第一條前段、第二條，判決如主文。
本案經檢察官林良蓉到庭執行職務
中      華      民      國      九十      年      四    月     三十    日
                                        臺灣雲林地方法院刑事第一庭
                                            法  官
如不服本判決，應於判決送達後十日內，向本院提出上訴狀。（須附繕本）


司法院資訊處製作；財團法人民間司法改革基金會備份。
